臺灣臺北地方法院民事裁定　　　　　　　 96年度抗字第509號
抗　告　人　甲○○
上列抗告人因與相對人裕融企業股份有限公司間聲請本票准許強
制執行事件，對於中華民國96年5 月11日本院簡易庭所為96年度
票字第33564號裁定提起抗告，本院裁定如下：
    主  文
抗告駁回。
抗告程序費用新臺幣壹仟元由抗告人負擔。
    理  由
一、本件抗告意旨略以：伊前向相對人申請消費性貸款新台幣（
    下同）35萬元，約定伊每期須償還12,985元，伊至民國96年
    1 月止均按期償還，因96年1 月時伊經營之公司結束營業，
    資金不足，故同年2 月至5 月始未按期償還，因伊於同年5
    月開始進行拍賣之生意，獲得少許收入，願按月償還所欠之
    貸款，惟相對人要求將剩餘款項連同利息全數繳納，因伊經
    濟困難，無法一次將全額繳清，況本件之貸款尚未到期，相
    對人要求如數繳納，則未到期之利息亦應償還。原法院不察
    而裁定准許相對人強制執行之聲請，實非適法，爰依法抗告
    等語。
二、按執票人向本票發票人行使追索權時，得聲請法院裁定後強
    制執行，票據法第123 條定有明文；次按本票執票人，依上
    開規定，聲請法院裁定許可對發票人強制執行，係屬非訟事
    件，此項聲請之裁定，及抗告法院之裁定，僅依非訟事件程
    序，以審查強制執行許可與否，並無確定實體上法律關係存
    否之效力，如發票人就票據債務之存否有爭執時，應由發票
    人提起確認之訴，以資解決（最高法院57年台抗第76號判例
    意旨參照）。
三、本件相對人主張：伊執有抗告人與第3 人鄭威廷、鄭李秀美
    為發票人，如原裁定所示之本票1 紙（以下稱系爭本票），
    並免除作成拒絕證書。詎伊於96年1 月18日向抗告人等提示
    後，渠等僅清償部分欠款，尚積欠伊本金154,473 元，及自
    96年1 月19日起至清償日止按年利率20 %計算之利息，為此
    依票據法第123 條規定聲請裁定准予強制執行等情，業據其
    提出系爭本票1 紙為證，原裁定予以准許，形式上審查即無
    不合。抗告意旨稱：因伊經營之公司於96年1 月時結束營業
    ，資金不足，故同年2 月至5 月始未如期償還，今伊無法一
    次將全額繳清，惟願按月償還所欠之貸款，另本件之貸款尚
    未到期，相對人要求如數繳納，則未到期之利息亦應償還等
    語，惟此縱然屬實，亦係實體法上之爭執，應由抗告人另行
    提起訴訟以資解決，非本件非訟程序所得加以審究。從而，
    抗告意旨指摘原裁定不當，求予廢棄，為無理由，應予駁回
    。
四、據上論結，本件抗告為無理由，爰依非訟事件法第21條第2
    項、第24條第1 項、第46條，民事訴訟法第495 條之1 第1
    項、第449 條第1 項、第78條，裁定如主文。
中　　華　　民　　國　　96　　年　　7　　月 　　6 　　日
                  民事第一庭審判長法　官  陳邦豪
                                  法  官  朱漢寶
                  　              法  官  蔡和憲
以上正本係照原本作成。
本裁定不得再抗告。
中　　華　　民　　國　　96　　年　　7 　　月　　6 　　日
                                  書記官  吳文雄
